---
title: "每週一圖作業"
output: html_document
params:
  組員: ["彭亦楓"]  
  學號: ["410773109"]
---

#### 環境設定

以下為老師執行時一定會存在的環境設定
```{r basic setup, message=FALSE, echo=TRUE, eval=T}
library(dplyr); library(stringr); library(ggplot2); library(plotly); library(lubridate); library(readr); library(tidyr); library(showtext)
library(grDevices) # 不同顏色模型代碼的呈現及轉換
library(scales) # show_col()螢幕立即顯示顏色
library(colorspace) # 調色盤選擇及ggplot應用工具
library(shinyjs) # 支援套件

font_add("QYuan","cwTeXQYuan-Medium.ttf") # 新增字體
showtext_auto(enable=TRUE) #啟用字體
theme_set(theme_classic())
knitr::opts_chunk$set(out.width='80%', fig.asp=.75, fig.align='center', fig.showtext=T)
```

#### 資料處理

此部份在做：

  * 原始Rda資料引入（即引入**dataList**物件）；
  
  * 資料清理成作圖用graphData物件。

請將你最原始的資料連同作業一起上傳到作業上傳網址：  
  * 若「原始資料為網頁下載」，且下載指令寫在data cleaning chunk裡的話，可以不用上傳「資料」。  
  * 若原始資料有很多個檔案，請先引入成data frame並存在「一個」.Rda檔裡上傳（如`example_data.Rda`檔）。  

資料檔引入到進入作圖前的資料處理請寫在下面區塊，分二部份：

  * 資料處理  
  * 作圖用資料物件生成
  
```{r data cleaning, echo=TRUE, eval=T}
##讀入資料
DownloadFile <- read_csv("http://data.moi.gov.tw/MoiOD/System/DownloadFile.aspx?DATA=7A4A66D5-0701-4422-9594-F654CFEB47BD")
graphData <- list()


##新增一變數名為性別，其值為'男','女','性別總計'
DownloadFile$`15歲以上人口數` %>%
  str_detect("男") -> logMan
DownloadFile$`15歲以上人口數` %>%
  str_detect("女") -> logWoman

DownloadFile$性別[logMan] <- "男"
DownloadFile$性別[logWoman] <- "女"
DownloadFile$性別[!(logMan)&!(logWoman)] <- "總計"
DownloadFile -> step1

##除去變數`15歲以上人口數`下，其值包含"區域別總計"的欄位
step1$`15歲以上人口數` %>%
  str_sub(6,9)%>%
  str_detect("區域") -> loglocation

step1[(!loglocation),] -> step2

##去除不相關之資料，並且將變數`15歲以上人口數`重新命名為`地區`
step2$`15歲以上人口數`%>%
  str_sub(6,9) -> step2$`15歲以上人口數`

step2%>%
  select(-contains("_人")) ->step3
names(step3) <- c("地區","不識字率","性別")

##將`地區`欄位轉為fector
step3%>%
  mutate(
    地區=as.factor(地區),
    不識字率=as.numeric(不識字率),
    性別=as.character(性別) 
  ) ->step4
levels(step4$地區)

graphData$illiteracyRate <- step4
```


##改變levels
step4$地區 %>%
  factor(levels = c("新北市","臺北市","桃園市","臺中市","臺南市","高雄市","宜蘭縣","新竹縣","苗栗縣","彰化縣","南投縣","雲林縣","嘉義縣","屏東縣","臺東縣","花蓮縣","澎湖縣","基隆市","新竹市","嘉義市","金門縣","連江縣"))



graphData$illiteracyRate <- step5
factor(step4$地區,levels = c("新北市","臺北市","桃園市","臺中市","臺南市","高雄市","宜蘭縣","新竹縣","苗栗縣","彰化縣","南投縣","雲林縣","嘉義縣","屏東縣","臺東縣","花蓮縣","澎湖縣","基隆市","新竹市","嘉義市","金門縣","連江縣")) ->step4$地區
step4


#### 繪圖程式

```{r}
choose_palette(gui="shiny")
```


```{r graph, echo=T, eval=T}
graphData$illiteracyRate %>%
    ggplot()+
    geom_col(position='dodge',
      aes(x=地區,y=不識字率,fill=性別)
    )
  
```






















#### 設計說明
說明想傳達的訊息（必要）及設計想法（非必要）。寫在***之後
*** 


